it: Materiale della parte dello strumento: Legno nero africano; Osso; Bosso; Ottone; Sughero; Legno di ebano; Finto avorio; Oro; Placcato oro; Grafite; Legno di acero; Metallo; Argento al nichel; Plastica; Palissandro; Gomma; Argento; Placcato argento; Legno serpente; Sintetico; Legno; Altro
hu: Hangszer alkatrészének anyaga: Afrikai feketefa; Csont; Buxus; Sárgaréz; Parafa; Ébenfa; Műelefántcsont; Arany; Aranyozott; Grafit; Juharfa; Fém; Nikkelezüst; Műanyag; Rózsafa; Gumi; Ezüst; Ezüstözött; Kígyófa; Szintetikus; Fa; Egyéb
en: Instrument part material: African blackwood; Bone; Boxwood; Brass; Cork; Ebony wood; Faux ivory; Gold; Gold-plated; Graphite; Maple wood; Metal; Nickel silver; Plastic; Rosewood; Rubber; Silver; Silver-plated; Snakewood; Synthetic; Wood; Other
sv: Instrument del - material: Afrikansk blackwood; Ben; Buxbom; Mässing; Kork; Ebenholts trä; Faux elfenben; Gyllene; Guldpläterad; Grafit; Lönnträ; Metall; Nysilver; Plast; Rosenträ; Gummi; Silver; Silverpläterad; Snakewood; Syntetisk; Trä; Övrigt
el: Υλικό εξαρτήματος οργάνου: Αφρικανικό μαύρο ξύλο; Οστό; Πύξος; Ορείχαλκος; Φελλός; Έβενος; Ψεύτικο ελεφαντόδοντο; Χρυσό; Επίχρυσο; Γραφίτης; Ξύλο σφενδάμου; Μέταλλο; Επινικελωμένο ασήμι; Πλαστικό; Ροδόξυλο; Καουτσούκ; Ασήμι; Επάργυρο; Ξύλο Snakewood; Συνθετικό; Ξύλο; Άλλο
fi: Instrumentin osan materiaali: Afrikkalainen mustapuu; Luu; Puksipuu; Messinki; Korkki; Eebenpuu; Tekonorsunluu; Kulta; Kullattu; Grafiitti; Vaahterapuu; Metalli; Nikkelihopea; Muovi; Ruusupuu; Kumi; Hopea; Hopeoitu; Käärmepuu; Synteettinen; Puu; Muu
cs: Materiál části nástroje: Africké černé dřevo; Kost; Zimostrázové dřevo; Mosaz; Korek; Ebenové dřevo; Umělá slonovina; Zlatá; Pozlacené; Grafit; Javorové dřevo; Kov; Niklové stříbro; Plast; Palisandr; Guma; Stříbrná; Postříbřený; Hadí dřevo; Syntetické; Dřevo; Jiné
vi: Vật liệu bộ phận nhạc cụ: Gỗ đen Châu Phi; Xương; Hoàng dương; Đồng; Thảm gỗ bần; Gỗ mun; Ngà voi giả; Vàng; Mạ vàng; Than chì; Gỗ phong; Kim loại; Bạc niken; Nhựa; Màu cẩm lai; Cao su; Trắng; Mạ bạc; Gỗ da trăn; Tổng hợp; Gỗ; Khác
ro-RO: Material piesă instrument: Dalbergia melanoxylon; Os; Cimișir; Alamă; Plută; Lemn de abanos; Imitație de fildeș; Aur; Placat cu aur; Grafit; Lemn de arțar; Metal; Nichel-argint; Plastic; Lemn de trandafir; Cauciuc; Argint; Placat cu argint; Piratinera guianensis; Sintetic; Lemn; Altele
hr-HR: Materijal dijela za glazbalo: Afričko crno drvo; Kost; Šimšir; Mjed; Pluto; Ebanovina; Umjetna bjelokost; Zlato; Pozlaćeno; Grafit; Javor; Metal; Novo srebro; Plastika; Ružino drvo; Guma; Srebro; Posrebreno; Zmijsko drvo; Sintetika; Drvo; Ostalo
lt-LT: Instrumento dalies medžiaga: Senegalinė dalbergija; Kaulas; Buksmedis; Žalvaris; Kamštiena; Juodmedis; Dirbtinis dramblio kaulas; Auksas; Paauksuotas; Grafitas; Klevo mediena; Metalas; Naujasidabris; Plastikas; Raudonmedis; Kaučiukas; Sidabrinė; Pasidabruotas; Gyvatės rašto mediena; Sintetika; Mediena; Kita
sk-SK: Materiál časti nástroja: Africké čierne drevo; Kosť; Zimostráz; Mosadz; Korok; Ebenové drevo; Umelá slonovina; Zlato; Pozlátený; Grafit; Javorové drevo; Kov; Niklové striebro; Plast; Palisander; Guma; Strieborný; Postriebrený; Snakewood; Syntetický; Drevo; Iné
bg-BG: Материал на частите на инструменти: Африканско черно дърво; Кост; Чемшир; Месинг; Корк; Абаносово дърво; Изкуствена слонова кост; Злато; Позлатено покритие; Графит; Кленова дървесина; Метал; Никелово сребро; Пластмаса; Палисандрово дърво; Каучук; Сребро; Посребрено покритие; Змийско дърво; Синтетичен; Дърво; Други
de: Material der Instrumententeile: Afrikanisches Grenadillholz; Knochen; Buchsbaum; Messing; Kork; Ebenholz; Elfenbeinimitat; Gold; Vergoldet; Graphit; Ahornholz; Metall; Nickelsilber; Kunststoff; Rosenholz; Gummi; Silber; Versilbert; Schlangenholz; Synthetisch; Holz; Sonstiges
nb: Instrumentdelemateriale: Afrikansk svartved; Bein; Buksbom; Messing; Kork; Ibenholttre; Imitert elfenben; Gull; Gullbelagt; Grafitt; Lønnetre; Metall; Nikkelsølv; Plast; Palisander; Gummi; Sølv; Sølvforgylt; Snakewood; Syntetisk; Trevirke; Annet
nl: Materiaal instrumentonderdeel: African blackwood; Been; Buxus; Messing; Kurk; Ebbenhout; Nep ivoor; Gold; Verguld; Grafiet; Esdoornhout; Metaal; Nikkelzilver; Plastic; Palissander; Rubber; Silver; Verzilverd; Slangenhout; Synthetisch; Hout; Andere
ru: Материал детали инструмента: Африканское черное дерево; Кость; Самшит; Латунь; Пробка; Эбеновое дерево; Искусственная слоновая кость; Золото; Позолота; Графит; Клен; Металл; Нейзильбер; Пластик; Палисандр; Резина; Серебро; Серебрение; Змеиное дерево; Синтетика; Дерево; Другой
da: Instrumentdelsmateriale: Afrikansk sorttræ; Knogle; Buksbom; Messing; Kork; Ibenholttræ; Imiteret elfenben; Guld; Forgyldt; Grafit; Ahorntræ; Metal; Nikkel-sølv; Plast; Palisander; Gummi; Sølv; Forsølvet; Snakewood; Syntetisk; Træ; Andet
sl-SI: Material dela glasbila: Afriški črni les; Kost; Pušpanov les; Medenina; Pluta; Ebenovinast les; Umetna slonovina; Zlato; Pozlačena; Grafit; Javorjev les; Kovina; Nikelj srebro; Plastika; Palisander; Guma; Srebro; Posrebrena; Snakewood; Sintetika; Les; Drugo
zh-CN: 乐器零件材质: 非洲黑木; 骨头; 黄杨木; 黄铜; 软木; 黑檀木; 仿象牙; 金色; 镀金; 石墨; 苹果木; 金属; 镍银; 塑料; 深红色; 橡胶; 银色; 镀银; 蛇纹木; 合成; 木头; 其他
es: Material de la pieza del instrumento: Madera negra africana; Hueso; Boj; Latón; Corcho; Madera de ébano; Imitación de marfil; Dorado; Chapado en oro; Grafito; Madera de arce; Metal; Níquel-plata; Plástico; Palisandro; Goma; Plateado; Plateado; Madera de serpiente; Sintético; Madera; Otros
fr: Matériau de la pièce de l’instrument: Bois noir d'Afrique; Os; Buis; Laiton; Liège; Bois d’ébène; Faux ivoire; Or; Plaqué or; Graphite; Bois de pommier; Métal; Argent nickel; Plastique; Rose bois; Caoutchouc; Argent; Plaqué argent; Bois de serpent; Synthétique; Bois; Autre
th: วัสดุที่ใช้ทำชิ้นส่วนเครื่องดนตรี: ไม้แอฟริกันแบล็กวูด; กระดูก; บ็อกซ์วูด; ทองเหลือง; ต้นคอร์ก; ไม้อีโบนี่; งาช้างเทียม; โกลด์; ชุบทอง; แกรไฟท์; ไม้เมเปิล; โลหะ; เงินนิกเกิล; พลาสติก; สีโรสวู้ด; ยาง; ซิลเวอร์; ชุบเงิน; สเน็ควูด; สังเคราะห์; ไม้; อื่นๆ
zh-TW: 樂器零件材質: 非洲黑木; 骨製; 黃楊屬; 黃銅; 軟木; 烏木; 人造象牙; 金色; 鍍金; 石墨; 楓木; 金屬; 鎳銀; 塑膠; 玫瑰木; 橡膠; 銀色; 鍍銀; 蛇木; 合成; 木材; 其他
ko: 악기 부품 재료: 아프리카 블랙우드; 뼈; 회양목; 황동; 코르크; 흑단 나무; 인조 상아; 금색; 금 도금; 흑연; 단풍나무; 금속; 니켈 실버; 플라스틱; 로즈우드; 고무; 은색; 은 도금; 뱀나무; 인조; 목재; 기타
ja: 機器部品の材料: アフリカンブラックウッド; ボーン; ボックスウッド; 真鍮; コルク; エボニー材; フェイクアイボリー; ゴールド; 金メッキ; グラファイト; メープルウッド; 金属; ニッケル銀; プラスチック; ローズウッド; ゴム; シルバー; 銀メッキ; スネークウッド; 合成品; 木材; その他
pl: Materiał części instrumentu: Dalbergia czarnodrzew; Kość; Bukszpan; Mosiądz; Korek; Drewno hebanowe; Sztuczna kość słoniowa; Złota; Pozłacany; Grafit; Drewno klonowe; Metal; Nikiel srebro; Tworzywo sztuczne; Palisander; Guma; Srebrna; Posrebrzany; Snakewood; Syntetyczne; Drewno; Inne
pt-PT: Material da peça do instrumento: Mpingo; Osso; Buxo; Latão; Cortiça; Madeira de ébano; Marfim falso; Ouro; Banhado a ouro; Grafite; Madeira de ácer; Metal; Prata níquel; Plástico; Rosa acastanhado; Borracha; Prata; Banhado a prata; Snakewood; Sintético; Madeira; Outro
tr: Enstrüman parçası malzemesi: Afrika karaağacı; Kemik; Şimşir; Pirinç; Mantar; Abanoz ağacı; Sahte fildişi; Gold; Altın kaplama; Grafit; Akçaağaç odunu; Metal; Nikel gümüş; Plastik; Gül ağacı; Kauçuk; Silver; Gümüş kaplama; Yılan ağacı; Sentetik; Ahşap; Diğer
pt-BR: Material das peças do instrumento: Madeira negra africana; Osso; Buxo; Latão; Cortiça; Madeira de ébano; Marfim falso; Gold; Banhado a ouro; Grafite; Madeira de bordo; Metal; Prata níquel; Plástico; Pau-rosa; Borracha; Silver; Banhado a prata; Madeira de cobra; Sintético; Madeira; Outro